【裁判字號】    99,聲,715
【裁判日期】    990323
【裁判案由】    聲明異議
【裁判全文】
臺灣高等法院刑事裁定                   99年度聲字第715號
聲明異議人
即  受刑人  甲○○
上列聲明異議人因毒品防制條例等案件，對臺灣高等法院檢察署
檢察官中華民國98年6月6日之執行指揮命令（98年度執丁字第28
3號），聲明異議，本院裁定如下：
    主  文
聲明異議駁回。
    理  由
一、聲明異議意旨略以：本件聲明異議人即受刑人羈押時日自民
    國（下同）96年5月31日起至98年5月20日止，共羈押721日
    ，而實際於看守所羈押則是到98年6月9日止才移監發監執行
    刑期，因此，實際執行刑之起算日應以「實際執行刑之日起
    算刑期」為準，若按此計算，其羈押總日數為741日，已然
    超過十分之一而符合抵償羈押期因無累進處遇責任分數之分
    數差。為此，懇請鈞院賜聲請人以「實際執行刑之日起算刑
    期」之蒙惠云云。
二、按刑期自裁判確定之日起算，裁判雖經確定，其尚未受拘禁
    之日數，不算入刑期內，又裁判確定前羈押之日數及羈押前
    之逮捕、拘提期間，均以1日抵有期徒刑或拘役1日，刑法第
    45條、第46條及第108條第4項分別定有明文。則裁判確定日
    即為刑期起算日，並非為以法院將被告移送監獄執行之日為
    刑期起算日。是在裁判確定前之拘禁期間，為羈押日數，乃
    生折抵刑期問題，而裁判確定後之拘禁期間，即為執行期間
    ，不生折抵刑期問題。經查：
  (一)本件受刑人甲○○前於96年間，因違反毒品危害防制條例等
    罪，經原審法院裁定准予羈押後，嗣分別經原審依法予以裁
    定延長羈押，迨至經本院於98年3月5日以97年度上重更(一)字
    第64號判處受刑人甲○○共同運輸第一級毒品，處有期徒刑
    20年，該案並經最高法院駁回受刑人之上訴而於98年5月21
    日判決確定。
  (二)臺灣高等法院檢察署檢察官乃於98年6月6日以98年度執丁字
    第283號執行指揮書，載明刑期起算日為98年5月21日（即受
    刑人所犯違反毒品防制條例判決確定之日），羈押及折抵日
    數自96年5月31日（受刑人自96年5月31日為警拘提到案，經
    法院訊問後，於96年6月1日諭令羈押）起至98年5月20日止
    （共721日）等情，有上開執行指揮書及本院被告前案紀錄
    表附卷可稽。
  (三)揆諸前揭說明，受刑人所犯毒品危害防制條例罪於98年5月
    21日判決確定，其刑期之計算應適用刑法第45條第1項規定
    ，自「裁判確定之日」即98年5月21日起算，又自96年5月31
    日起至98年5月20日止共計721日，因係受刑人於判決確定前
    遭羈押之日數，自可折抵刑期。是檢察官執行指揮書記載刑
    期自98年5月21日起算，裁判確定前之羈押為96年5月31日至
    98年5月20日共計羈押721日，得以折抵刑期，於法並無不合
    。再者，受刑人所犯之毒品危害防制條例罪係於98年5月21
    日裁判確定，因此自確定之日起，聲請人羈押之身份則由被
    告轉換為受刑人，而非以被告身份羈押，故裁判確定後之拘
    禁期間，即為執行期間，不生折抵刑期問題。是受刑人自98
    年5月21日起即係以受刑人身份而續於看守所中執行有期徒
    刑，而非執行羈押，抗告意旨所指，顯有誤會，尚無所據，
    從而，本件聲明異議，並無理由，應予駁回。
據上論斷，依刑事訴訟法第486條，裁定如主文。
中    華    民    國    99    年    3     月    23    日
                  刑事第三庭審判長法  官   陳博志
                                  法  官   許文章
                                  法  官   陳德民
以上正本證明與原本無異。
如不服本裁定，應於裁定送達後5日內向本院提出抗告狀。
                                  書記官   高麗雯
中    華    民    國    99    年    3     月    24    日

司法院資訊處製作；財團法人民間司法改革基金會備份。
